【裁判字號】    91,易,2960
【裁判日期】    920128
【裁判案由】    竊盜
【裁判全文】
台灣台中地方法院刑事判決                        九十一年度易字第二九六號
    公  訴  人  台灣台中地方法院檢察署檢察官
    被      告  乙○○  男  二.
右列被告因竊盜案件，經檢察官聲請簡易判決處刑（九十一年度偵字第一九一六０號
），及移送併案審理（九十一年度偵字第二０四二六、二一九三三、二三三三三、二
四五三五號），經本院台中簡易庭認不宜以簡易判決處刑，簽由本院改依通常程序審
理，本院判決如左：
    主  文
乙○○連續攜帶兇器竊盜，處有期徒刑壹年陸月，並於刑之執行前令入勞動場所強制
工作參年。扣案鑰匙一支，沒收。
    事  實
一、乙○○於民國九十一年間甫因竊盜案件，經台灣苗栗地方法院苗栗簡易庭以九十
    一年度苗簡字第三八六號刑事判決判處拘役三十日，如易科罰金，以三百元折算
    一日並於九十一年六月二十四日確定在案，其猶不知悔改，復基於意圖為自己不
    法所有之概括犯意，自九十一年九月十六日起至同年十二月十三日止，先後於如
    附表所示時間、地點，連續以如附表所示方法，竊得各該如附表所示壬○○等人
    所有之財物，而有犯罪之習慣。嗣於九十一年九月十九日，由不知情之吳素華持
    如附表編號七所示乙○○竊得之支票前往兌領時，因己○○已辦理掛失止付，始
    循線查知如附表編號七所示事實；另於同年九月二十七日一時十分許，則因乙○○駕駛所竊得如附表編號一所示自用小客車，途經台中縣大里市○○○街附近國
    光公園旁時，為警攔檢而查獲，並扣得其所有用以為如附表編號一所示行為之鑰
    匙一支；再於同年十月十九日六時許，在台中市○區○○路五九四號前為警查獲
    ，並由其帶同警員至台中公園內，查得如附表編號三、四所示竊得之行動電話二
    具；復於同年十一月八日十二時五十分許，乙○○駕駛如附表編號六所示竊得之
    車輛，途經台中市北屯區橫坑巷保安橋旁，為警當場查獲，並扣得該原本置放於
    車上之螺絲起子一支；又於同年十二月十三日十二時三十分許，因乙○○駕駛如
    附表編號十所竊得之車輛，途經台中市○區○○路四八一巷五號旁停車場時，亦
    為警當場查獲，並帶同警員前往台中市○○○路一二八八巷二號前及嶺東商專旁
    ，查得如附表編號八、九所示為乙○○所竊得之機車二部。
二、案經台中縣警察局、台中市警察局第二分局、第五分局、第二分局，及台中縣警
    察局清水分局分別移送及報請台灣台中地方法院檢察署檢察官偵查後聲請簡易判
    決處刑，及移送併案審理。
    理  由
一、訊據被告乙○○對於右揭犯罪事實，迭經其於警詢時及偵審中均坦承不諱，核與
    如附表所示被害人壬○○等人指述之失竊情節相符，足認被告之自白應與事實相
    符；此外，復有贓物認領保管單七份、現場照片六張扣押物品目錄表三份、現場
    圖二份，及台中市票據交換所函文所附掛失止付票據提示人資料查報表、退票理
    由單、支票等影本各一份，連同扣案鑰匙及螺絲起子各一支在卷可資佐證；另就
    被告所竊得如附表編號七所示支票，亦據證人癸○○結證稱：係被告所交付，伊
    再交由案外人吳素華前往兌領等語，被告於本院審理中雖又謂其似將該紙支票丟
    棄，並未轉交他人等語，惟其於偵查中則又供明應有將之轉交他人而借得現金等
    語，且此仍不妨其確有如附表編號七所示竊盜行為之認定。是本案事證已臻明確
    ，被告上開犯行，洵堪認定。
二、查被告所為如附表編號六所示行為，係持原置放車內之螺絲起子一支而為竊盜行
    為，而觀諸該支螺絲起子屬鐵器且前端尖銳，有該螺絲起子一支扣案可證，已足
    以對人之生命、身體、安全造成威脅，堪認此可供為兇器使用，是被告上開行為
    ，核係犯刑法第三百二十一條第一項第三款之加重竊盜罪（各次犯行所犯罪名詳
    如附表所示）。被告先後如附表所示之加重竊盜（如附表編號六、七所示）及普
    通竊盜（如附表編號一至五、八至十所示）行為，均時間緊接，方法相同，所犯
    構成要件相同，顯係基於概括犯意反覆為之，雖有加重竊盜及普通竊盜之分，仍
    應成立連續犯，並依刑法第五十六條規定，論以竊得財物價值較高且情節較重之
    如附表編號六所示該次加重竊盜一罪，並加重其刑。聲請簡易判決處刑意旨雖僅
    論及被告所犯如附表編號一所示該次犯行，惟其餘部分與之有連續犯之裁判上一
    罪關係，既如前述，本院自得併與審理之。爰審酌被告前於九十一年間甫因竊盜
    案件，經台灣苗栗地方法院苗栗簡易庭以九十一年度苗簡字第三八六號刑事判決
    判處拘役三十日，如易科罰金，以三百元折算一日確定，有台灣高等法院被告全
    國前案紀錄表、台灣台中地方法院檢察署刑案資料查註紀錄表各一份可參，素行
    非佳，其猶不知悔悟而再為本案犯行，行竊次數復達十次之多，但其犯後已坦承
    犯行，及其犯罪手段、情節、動機、所生損害等一切情狀，量處如主文所示之刑
    。又按「十八歲以上之竊盜犯、贓物犯，有左列情形之一者，得於刑之執行前，
    令入勞動場所強制工作：一、有竊盜之習慣者。二、以竊盜罪或贓物罪為常業者
    。」竊盜犯贓物犯保安處分條例第三條第一項定有明文；查本案被告如前述，甫
    因竊盜案件經法院判處罪刑在案，其猶不知悔改而再為本案犯行，以其年僅二十
    五歲，竟不思覓得正當工作而獲得財富，再觀諸其行竊地點遍及多處，時間密集
    ，且行竊次數更多達十次，已可見其所為顯有犯竊盜罪之習慣，本院審酌其犯罪
    之一切情狀，認對被告僅處以有期徒刑，尚不能促其警惕戒免惡習，如未於刑之
    執行前，令入勞動處所強制工作，習得勤勞刻苦之精神及謀生之技藝與能力，而
    驟然返回社會，必因無正當職業，嫌惡工作，致生不能適應而再犯之情形，為矯
    正其等竊盜惡習，維護社會治安，爰併予宣告被告應於刑之執行前，令入勞動場
    所強制工作三年。至於扣案鑰匙一支，業據被告供明為其所有，且係其為如附表
    編號一所示竊盜行為所用之物，應依刑法第三十八條第一項第二款，併予宣告沒
    收。另扣案螺絲起子一支，雖係被告為如附表編號六所示竊盜行為所用之物，惟
    此並非其所有，業據被告供明在卷，並稱係如附表編號六所示竊得車輛上原本置
    放之物，自無從併予宣告沒收，附此敘明。
據上論斷，應依刑事訴訟法第四百五十二條、第二百九十九條第一項前段，刑法第五
十六條、第三百二十一條第一項第三款、第三十八條第一項第二款，竊盜犯贓物犯保
安處分條例第三條第一項第一款、第四條，判決如主文。
中      華      民      國    九十二    年      一      月    二十八    日
                                   臺灣臺中地方法院刑事第一庭
                                         法  官  林  麗  真
右正本證明與原本無異。
如不服本判決，應於送達後十日內向本院提出上訴狀(須附繕本)，上訴於台灣高等
法院台中分院。
                                        書記官
中      華      民      國    九十二    年      一      月    二十八    日
附錄論罪科刑法條
刑法第三百二十一條  犯竊盜罪而有左列情形之一者，處六月以上五年以下有期徒刑
  ：
    一  於夜間侵入住宅或有人居住之建築物、船艦，或隱匿其內而犯之者。
    二  毀越門扇、牆垣或其他安全設備而犯之者。
    三  攜帶兇器而犯之者。
    四  結夥三人以上而犯之者。
    五  乘火災、水災或其他災害之際而犯之者。
    六  在車站、埠頭而犯之者。
  前項之未遂犯罰之。
    意圖為自己或第三人不法之所有，而竊取他人之動產者，為竊盜罪，處五年以下
  有期徒刑、拘役或五百元以下罰金。
附表：
┌──┬──────┬───────┬────┬─────────┬───
│編號│犯罪  時間  │犯  罪  地  點│被害人  │犯罪手段及竊得財物│所犯法
│    │            │              │        │                  │條
├──┼──────┼───────┼────┼─────────┼───
│一  │91.09.25一時│台中市○○○路│壬○○  │因見車門未鎖，即進│刑法第
│    │許          │七七號前      │        │入車內並以扣案自己│320第1
│    │            │              │        │所有鑰匙一支啟動而│項
│    │            │              │        │竊得車牌號碼Ｂ六－│
│    │            │              │        │九九五一號自用小客│
│    │            │              │        │車一輛。          │
│    │            │              │        │                  │
│    │            │              │        │                  │
├──┼──────┼───────┼────┼─────────┼───
│二  │91.09.30十時│台中市北區五權│劉炳宏  │以自己所有電話卡一│刑法第
│    │四十分許│路五九四號一樓│        │枚（未扣案）開啟門│320第1
│    │            │之二          │        │鎖後進入，竊得阿爾│項
│    │            │              │        │卡特牌ＯＴ３０３型│
│    │            │              │        │行動電話一具。    │
│    │            │              │        │                  │
│    │            │              │        │                  │
├──┼──────┼───────┼────┼─────────┼───
│三  │91.10.02十時│台中市北區五權│丙○○  │以自己所有電話卡一│刑法第
│    │三十分許    │路五九四號二樓│        │枚（未扣案）開啟門│320第1
│    │            │Ｂ５室        │        │鎖後進入，竊得ＮＯ│項
│    │            │              │        │ＫＩＡ３３１０型行│
│    │            │              │        │動電話一具（行動電│
│    │            │              │        │話號碼０九五五八八│
│    │            │              │        │九八０八）。      │
│    │            │              │        │                  │
├──┼──────┼───────┼────┼─────────┼───
│四  │91.10.02十時│台中市北區五權│庚○○  │以自已所有電話卡一│刑法第
│    │三十分許    │路五九四號四樓│        │枚（未扣案）開啟門│320第1
│    │            │一室          │        │鎖進入，竊得ＭＯＴ│項
│    │            │              │        │ＯＲＯＬＡ（ＣＤ九│
│    │            │              │        │二八型）銀色行動電│
│    │            │              │        │話一具（行動電話號│
│    │            │              │        │碼00000000│
│    │            │              │        │三三），及現金新台│
│    │            │              │        │幣（下同）一千二百│
│    │            │              │        │元。              │
├──┼──────┼───────┼────┼─────────┼───
│五  │91.10.18十一│台中市北區五權│子○○  │以自己所有電話卡一│刑法第
│    │時許        │路五九四號二樓│        │枚（未扣案）開啟門│320第1
│    │            │Ｂ４室        │        │鎖進入，竊得現金  │項
│    │            │              │        │）八十元。        │
│    │            │              │        │                  │
├──┼──────┼───────┼────┼─────────┼───
│六  │91.11.08二時│台中縣大里市明│丁○○  │因車門未鎖而進入車│刑法第
│    │十分許      │德街與忠明南路│        │內，再持扣案原本置│321第1
│    │            │口號          │        │放於車上，可供為兇│項第3
│    │            │              │        │器使用之螺絲起子一│款
│    │            │              │        │支打開方向盤、電源│
│    │            │              │        │等加以發動，而竊得│
│    │            │              │        │車牌號碼ＭＯ－七六│
│    │            │              │        │八０之自用小客車一│
│    │            │              │        │部。              │
│    │            │              │        │                  │
│    │            │              │        │                  │
├──┼──────┼───────┼────┼─────────┼───
│七  │91.09.16十九│台中縣太平市鵬│己○○  │於夜間以自己所有電│刑法第
│    │時三十分至二│儀路二一四巷三│        │話卡一枚（未扣案）│321第1
│    │十時許      │弄九之十四號  │        │開啟門鎖後，進入有│項第1
│    │            │              │        │人居住之建築物內，│款
│    │            │              │        │竊得付款人三信商業│
│    │            │              │        │銀行南門分行、ＩＡ│
│    │            │              │        │0000000、發│
│    │            │              │        │票日九十一年九月三│
│    │            │              │        │十日、面額三千六百│
│    │        │              │        │元、發票人己○○之│
│    │            │              │        │支票一紙。        │
│    │            │              │        │                  │
├──┼──────┼───────┼────┼─────────┼───
│八  │91.11.08日七│台中市南屯區向│甲○○  │持路上撿得之鑰匙一│刑法第
│    │時許        │心南路九０五巷│        │支（未扣案）啟動，│320第1
│    │            │四十號前      │        │竊得車牌號碼ＵＪＭ│項
│    │            │              │        │－八一六號輕型機車│
│    │            │              │        │一部。            │
│    │            │              │        │                  │
├──┼──────┼───────┼────┼─────────┼───
│九  │91.12.12日九│台中市北區三民│辛○○  │見機車鑰匙仍置於車│刑法第
│    │時許        │路三段與育才街│        │上而啟動後，竊得車│320第1
│    │            │口            │        │牌號碼ＮＷＴ－五三│項
│    │            │              │        │七號重型機車一部。│
│    │            │              │        │                  │
│    │            │              │        │                  │
├──┼──────┼───────┼────┼─────────┼───
│十  │91.12.13日凌│台中市北區五權│戊○○  │以手扳開車號Ｄ三－│刑法第
│    │晨十二時三十│路四八一巷五號│        │一九四一號自用小客│320第1
│    │分許        │停車場內      │        │車之車門後，竊得車│項
│    │            │              │        │內置物箱中硬幣計一│
│    │            │              │        │百十四元（五十元硬│
│    │            │              │        │幣一枚、十元硬幣四│
│    │            │              │        │枚、五元硬幣二枚、│
│    │            │              │        │一元硬幣十四枚）。│
│    │            │              │        │                  │
│    │            │              │        │                  │
└──┴──────┴───────┴────┴─────────┴───


司法院資訊處製作；財團法人民間司法改革基金會備份。
